臺灣高等法院刑事判決　　　　　　　 100年度上易字第2443號
上　訴　人
即　被　告　徐志德
上列上訴人因詐欺案件，不服臺灣板橋地方法院100年度易字第
1371號，中華民國100年8月19日第一審判決（起訴案號：臺灣板
橋地方法院檢察署99年度偵字第32337號），提起上訴，本院判
決如下：
    主  文
上訴駁回。
    事實及理由
一、本案經本院審理結果，認第一審以上訴人即被告徐志德犯刑
    法第339條第1、3項之詐欺未遂罪，判處有期徒刑7月，且就
    扣案之行動電話2支（含0000000000、0000000000門號SIM卡
    各1張）依刑法第第38條第1項第2款宣告沒收，認事用法及
    量刑均無不當，應予維持，並引用第一審判決書記載之事實
    、證據及理由（如附件）。
二、被告上訴意旨略以：伊只是受託取款，完全未參與詐騙集團
    之詐騙行為，因當時公司結束營業，一時失去收入來源，急
    於找工作，才受僱取款，完全沒有參與其他計劃情事，伊係
    以勞力換取工資而維生計，對詐騙集團之內部運作全然不知
    ，原審認定伊為共犯，且重判有期徒刑7月之刑，自難甘服
    等語。
三、經查：
  (一)原審認定被告徐志德與真實姓名年籍不詳、綽號「西瓜」之
    成年男子所組詐欺取財集團，共同基於意圖為自己不法所有
    之犯意聯絡，由集團成員「西瓜」等人負責尋找詐欺取財對
    象，被告徐志德則擔任向被害人取款之工作（即俗稱之車手
    ）。嗣於民國99年5月24日21時10分許，被告徐志德依該詐
    欺集團之指示，以門號0000000000號撥打被害人莊英鑫之電
    話聯絡取款事實，再於同日22時許，依約前往臺北市○○區
    ○○路87號忠孝醫院旁欲向莊英鑫取款時，為在場埋伏之員
    警當場逮捕查獲，始未得逞之事實，因認被告所為係犯刑法
    第339條第1、3項之共同詐欺未遂罪，業據原審於理由中一
    一論述綦詳。且就被告所辯只是受託取款，未直接參與詐欺
    集團，被害人如何受詐騙並不知情云云，如何不可採信，及
    依被告於本案參與之程度及行為之分擔，應與該詐欺集團其
    他成員同負共同正犯罪責（原審判決第3-5頁理由二(二)、第6
    頁理由三(一)）等，亦依憑卷內證據資料，詳為說明，並於量
    刑時審酌被告為貪圖不法之利益，前已因多次擔任詐欺集團
    車手，經檢察官起訴在案，素行不良，猶重蹈覆轍，再為本
    件詐欺犯行，且均否認犯行，未見悔意，惡性非輕，惟念及
    本件被告著手取款得逞前，即為警查獲，尚未實際造成被害
    人之損失，兼衡被告犯罪之動機、目的在於貪圖不法利益，
    且僅負責出面取款、擔任車手等犯罪參與之程度，暨被告犯
    罪手段、智識程度等一切情狀，量處被告有期徒刑7月之刑
    ，亦稱允當，被告上訴猶否認犯本案共同詐欺未遂犯行及指
    摘原審量刑過重等，為無理由，應予駁回。
據上論結，應依刑事訴訟法第373條、第368條，判決如主文。
本案經檢察官侯寬仁到庭執行職務。
中    華    民    國  100    年    11    月    30    日
                  刑事第四庭審判長法  官  陳筱珮
                                  法  官  邱滋杉
                                  法  官  孫惠琳
以上正本證明與原本無異。
不得上訴。
                                  書記官  潘文賢
中    華    民    國   100    年    11    月    30    日